臺灣臺南地方法院交通事件裁定　　　　 96年度交聲字第219號
移送機關　　交通部公路總局嘉義區監理所臺南監理站
受處分人
即異議人　　甲○○
上列受處分人因違反道路交通管理處罰條例案件，對於交通部公
路總局嘉義區監理所臺南監理站民國96年3月12日所為之裁決處
分（處分案號：嘉監南字第裁74-S00000000號），聲明異議，本
院裁定如下：
    主  文
異議駁回。
    理  由
一、原處分意旨略以：受處分人即異議人甲○○（下稱異議人）
    遭警舉發，於民國（下同）96年1月6日9時30分許，駕駛牌
    照號碼P8B-960號重機車，在台南市○○路281號前，因肇事
    致人受傷未採取救護措施，亦未向警察機關通知，且未依規
    定處置移動肇事車輛及現場痕跡，逕自離去逃逸現場，嗣經
    移送機關依道路交通管理處罰條例第62條第3項、第4項及違
    反道路交通管理事件統一裁罰標準表之規定，裁處罰鍰新臺
    幣6,000元，並吊銷駕駛執照，一年內禁考等處分。
二、聲明異議意旨略以：異議人雖於上開時、地與第三人蔡添丁
    發生車禍事故，但是因為蔡添丁要左轉時，未先看後方是否
    有來車，而朝異議人的右側撞了過來，因當時，異議人趕著
    去上班，且未帶手機，沒辦法先和上班之公司聯絡，所以想
    先走，況異議人也提出要留聯絡電話給蔡添丁，但蔡添丁不
    接受，異議人只好先走了，但也馬上和車主連絡，告訴她所
    發生的事情。難道被撞，先走了，就是不對嗎？這樣子就是
    逃逸嗎？就算要罰，有必要罰這麼重嗎？畢竟我們也是受害
    者。而且我們也有心要解決事情，不應該認為先走就是所謂
    的逃逸等語。
三、汽車駕駛人駕駛汽車肇事致人受傷或死亡者，應即採取救護
    措施及依規定處置，並通知警察機關處理，不得任意移動肇
    事汽車及現場痕跡證據，違反者處新臺幣3千元以上9千元以
    下罰鍰。駕駛人肇事致人受傷而逃逸者，吊銷其駕駛執照。
    道路交通管理處罰條例第62條第3項、第4項分別定有明文。
四、經查：受處分人即異議人甲○○遭警舉發，於上開時、地，
    駕駛車牌號碼P8B-960號重機車，與第三人蔡添丁發生交通
    事故後，有肇事致人受傷未採取救護措施，亦未向警察機關
    通知，且未依規定處置移動肇事車輛及現場痕跡，即逕行逃
    逸之違規行為，有臺南市警察局96年2月13日南市警交字第
    S00000000號舉發違反道路交通管理事件通知單1份附卷可稽
    ，且異議人於臺灣臺南地方法院檢察署96年度偵字第5236
    號偵查時，亦於96年4月12日到庭陳稱：「 (檢察官問：你
    是否於96年1月6日9時30分許，駕駛P8B-960號重機車，沿台
    南市○○路由北向南行駛到台南市○○路281號前，與沿同
    向、同車道做左彎，由被害人蔡添丁所騎乘VBQ-983號輕機
    車發生碰撞而致蔡添丁受傷，你肇事後未對蔡添丁採取必要
    之救護措施，亦未報警處理即逕行離去，為警查獲？）是。
    」、「（檢察官問：當時為何沒有報警留在現場？）因為我
    當時很急要上班。」、「（檢察官問：對公共危險罪部分是
    否坦承犯行？）我認罪。」等語，嗣並因上開違規行為觸犯
    刑法第185條之4肇事逃逸罪嫌，經檢察官於96年4月12日為
    緩起訴處分，業經本院依職權調閱上開偵查卷宗查閱屬實，
    異議人抗辯稱不能因異議人先行離去，即認異議人有逃逸之
    意云云，即屬無據。
五、綜上所述，異議人於上開時、地，與第三人蔡添丁發生交通
    事故致蔡添丁受傷後，有未採取救護措施及依規定處置，並
    通知警察機關處理，即逕行逃逸之違規行為，堪可認定。則
    原處分機關即移送機關交通部公路總局嘉義區監理所台南監
    理站，據此並引用上開道路交通管理處罰條例第62條第3項
    、第4項等規定，裁處異議人罰鍰新臺幣6,000元，並吊銷駕
    駛執照，一年內禁考等處分，於法即無不當。從而，本件異
    議經核並無理由，自應予以駁回。
六、據上論斷，應依道路交通案件處理辦法第19條，裁定如主文
    。
中　　華　　民　　國　　96　　年　　11　　月　　27　　日
　　　　　　　　　　　交通法庭  法　官　陳淑勤
以上正本證明與原本無異。
如不服本裁定應於送達後5日內向本院提出抗告狀。
      　　　　　　　　　　　　　書記官　陳金堂
中　　華　　民　　國　　96　　年　　11　　月　　27　　日
